Minutes et répertoires du notaire Guillaume LE SOURD-BEAUREGARD, 14 août 1794 - 27 juin 1804 (étude XXXIX)
Archives nationales
Minutes et répertoires du notaire Guillaume LE SOURD-BEAUREGARD (étude XXXIX)
14 août 1794 - 27 juin 1804
MC/ET/XXXIX/634 - MC/ET/XXXIX/684, MC/RE/XXXIX/9
Etude XXXIX; Le sourd-Beauregard, Guillaume
Archives nationales de France
Minutes et répertoires: la loi 2008-696 du 15 juillet 2008 relative aux archives a fixé à 75 ans à compter de la date de l'acte, ou à 25 ans à compter de la date du décès de l'intéressé si ce délai est plus bref, le délai de communication des minutes et répertoires des notaires; ce délai est porté à 100 ans à compter de la date de l'acte si le document se rapporte à un mineur (code du Patrimoine, articles L213-2, 4e d et 5e).
Autres documents de l'étude (dossiers de clients, comptabilité...): s'agissant d'archives privées, ces documents sont communicables selon les modalités fixées par le déposant ou le donateur.
Certains documents ne sont pas accessibles en raison de leur mauvais état de conservation.
Versement
Accès aux instruments de recherche de tous les notaires de l’étude XXXIX
Archives de l'étude XXXIX
- Minutes de Guillaume LE SOURD-BEAUREGARD, 20 janvier 1794 - 21 septembre 1804; MC/ET/XXXIX/634 - MC/ET/XXXIX/684
  - Minutes. an II, pluviose - an II, fructidor, 1er pluviose an II (20 janvier 1794) - fructidor an II (20 septembre 1794); MC/ET/XXXIX/634
    Informations complémentaires:
    1794, 20 à 31 janvier (An II, 1 à 12 pluviôse): actes passés par-devant Thomas Gibert.
    1794, 14 août à 20 septembre (An II, 27 thermidor à fructidor ): actes passés par-devant Guillaume Le Sourd-Beauregard.
    Informations concernant le classement:
    Le niveau inférieur de description, quand il existe, correspond aux minutes d'actes. Toutes les minutes ne sont pas forcément décrites une à une. Les descriptions de ces minutes sont plus ou moins détaillées.
  - Minutes. an III, vendémiaire - an III, ventôse, vendémiaire an III (22 septembre 1794) - ventôse an III (20 mars 1795); MC/ET/XXXIX/667
  - Minutes. an III, germinal - an III, fructidor, germinal an III (21 mars 1795) - fructidor an III (20 septembre 1795); MC/ET/XXXIX/668
  - Minutes. an IV, an IV (23 septembre 1795) - an IV (21 septembre 1796); MC/ET/XXXIX/669
  - Minutes. an V, an V (22 septembre 1796) - an V (21 septembre 1797); MC/ET/XXXIX/670
    - § Bail pour 4 ans d'une maison à la bannière de France, rue de la VIEILLE MONNAIE, moyennant 450 L. par an; Désistement du bail précédent du 22 mai dernier., 26 février 1638; MC/ET/XXXIX/670; fol. 39
      Origine de l'information:
      Fichier dit 'général' XVIIe-XVIIIe siècles, par le personnel du Minutier, 1954-1999 ( fichier papier entièrement dématérialisé; voir contexte dans le Plan d’orientation général - Notaires de Paris, guides thématiques du Minutier).
      Date de révision: 2011-2012
      Date de création de la notice: 2010
      bail; Vieille Monnaie, rue de la
    - § Bail par Philippe de BETHUNE, chevalier des Ordres du Roi, comte de Selles et Charost, seigneur de Ferrières, de sa terre du FERRIERE., 15 avril 1638; MC/ET/XXXIX/670; fol. 82
      bail; Béthune, Philippe de (1561-1649)
    - (les) PORCHERONS § Titre Nouvel, 20 avril 1638; MC/ET/XXXIX/670; fol. 91
      titre nouvel
  - Minutes. an VI, vendémiaire - an VI, ventôse, vendémiaire an VI (22 septembre 1797) - ventôse an VI (20 mars 1798); MC/ET/XXXIX/671
  - Minutes. an VI, germinal - an VI, fructidor, germinal an VI (21 mars 1798) - fructidor an VI (20 septembre 1798); MC/ET/XXXIX/672
  - Minutes. an VII, vendémiaire - an VII, ventôse, vendémiaire an VII (22 septembre 1798) - ventôse an VII (20 mars 1799); MC/ET/XXXIX/673
  - Minutes. an VII, germinal - an VII, fructidor, germinal an VII (21 mars 1799) - fructidor an VII (20 septembre 1799); MC/ET/XXXIX/674
  - Minutes. an VIII, vendémiaire - an VIII, ventôse, vendémiaire an VIII (23 septembre 1799) - ventôse an VIII (21 mars 1800); MC/ET/XXXIX/675
  - Minutes. an VIII, germinal - an VIII, fructidor, germinal an VIII (22 mars 1800) - fructidor an VIII (21 septembre 1800); MC/ET/XXXIX/676
  - Minutes. an IX, vendémiaire - an IX, ventôse, vendémiaire an IX (23 septembre 1800) - ventôse an IX (21 mars 1801); MC/ET/XXXIX/677
  - Minutes. an IX, germinal - an IX, fructidor, germinal an IX (22 mars 1801) - fructidor an IX (21 septembre 1801); MC/ET/XXXIX/678
  - Minutes. an X, vendémiaire - an X, ventôse, vendémiaire an X (23 septembre 1801) - ventôse an X (19 mars 1802); MC/ET/XXXIX/679
  - Minutes. an X, germinal - an X, fructidor, germinal an X (20 mars 1802) - fructidor an X (21 septembre 1802); MC/ET/XXXIX/680
  - Minutes. an XI, vendémiaire - an XI, ventôse, vendémiaire an XI (23 septembre 1802) - ventôse an XI (21 mars 1803); MC/ET/XXXIX/681
  - Minutes. an XI, germinal - an XI, fructidor, germinal an XI (22 mars 1803) - fructidor an XI (21 septembre 1803); MC/ET/XXXIX/682
  - Minutes. an XII, vendémiaire - an XII, ventôse, vendémiaire an XII (24 septembre 1803) - ventôse an XII (21 mars 1804); MC/ET/XXXIX/683
  - Minutes. an XII, germinal - an XII, fructidor, germinal an XII (22 mars 1804) - fructidor an XII (21 septembre 1804); MC/ET/XXXIX/684
    1804, 22 mars à 27 juin (An XII, germinal à 8 messidor): actes passés par-devant Guillaume Le Sourd-Beauregard.
    1804, 28 juin à 21 septembre (An XII, 9 messidor à fructidor): actes passés par-devant Jean-Baptiste-Gervais Fournier.
- Répertoire(s) de Guillaume LE SOURD-BEAUREGARD, 1er mars 1793 - 20 septembre 1804; MC/RE/XXXIX/9
  - Répertoire. 1793, 1er mars - an XII, jour complémentaire, 1er mars 1793 - 3 jour complémentaire an XII (20 septembre 1804); MC/RE/XXXIX/9
    Répertoire des notaires Thomas Gibert (1er mars-12 octobre 1793), Guillaume Lesourd-Beauregard (27 thermidor an II-8 messidor an XII (13 août 1794-27 juin 1804), Jean-Baptiste Gervais Fournier (8 messidor-3ème jour complémentaire an XII (27 juin-20 septembre 1804)).
    Répertoire chronologique de Thomas Gibert: brevets (1er mars-12 octobre 1793).
    Répertoire chronologique de Guillaume Lesourd-Beauregard (27 thermidor an II-8 messidor an XII (13 août 1794-27 juin 1804).
    Répertoire chronologique de Jean-Baptiste Gervais Fournier (8 messidor-3ème jour complémentaire an XII (27 juin-20 septembre 1804)).
    Informations concernant le classement et la cotation:
    Le niveau inférieur de description, quand il existe, correspond aux mentions d'actes contenues dans le répertoire. Parmi celles-ci, certaines peuvent y être décrites, de manière plus ou moins détaillée. Pour consulter l'acte proprement dit, il convient de rechercher la cote au niveau des articles (registre ou liasse) des minutes du notaire (cote de type 'MC/ET').
    - Inventaire après décès: Sagot, Marie-Reine; Auprestre, Guillaume (épouse). Picpus (rue de), n° 13, 28 nivôse an IX (18 janvier 1801)
      Mention dans le répertoire du notaire coté:
      MC/RE/XXXIX/9
      Informations concernant le classement et la cotation du document:
      Attention: la cote de répertoire (de type 'MC/RE') ne permet pas de consulter la minute de l'acte. ll convient de rechercher la cote de la minute (de type 'MC/ET') au niveau des articles (registre ou liasse) de minutes du notaire.
      L'accès aux images numérisées des pages du répertoire se fait au niveau de description supérieur (' Répertoire du notaire '), rubrique ' Consulter les archives numérisées associées'.
      Base Miriad 2 des inventaires après décès, 1801-1850, par Thierry Boudignon, avec le concours de Marie-France Nivet et du personnel du Minutier central, 1995-2012 (base de données migrée: voir contexte dans le Plan d’orientation général - Notaires de Paris, guides thématiques du Minutier).
      Date de révision: 2011
      Date de création de la notice: 2004
      inventaire après décès; Picpus (rue de); Sagot, Marie-Reine; Auprestre, Guillaume
    - Inventaire après décès: Tresse, Barbe-Françoise-Marie. Saint-Denis (rue), n° 51, 15 pluviose an IX (4 février 1801)
      inventaire après décès; Saint-Denis (rue); Tresse, Barbe-Françoise-Marie
    - Inventaire après décès: Gerard, Anne-Victoire; Fournet, Jean-Louis (épouse). Martroi (rue du), n° 5, 22 pluviose an IX (11 février 1801)
      inventaire après décès; Martroi-Saint-Jean (rue du); Gerard, Anne-Victoire; Fournet, Jean-Louis
    - Inventaire après décès: Lesueur, Jeanne-Victoire; Mitrault, André (épouse). Verderet (rue), n° 1, 17 floréal an IX (7 mai 1801)
      inventaire après décès; Verdelet (rue); Lesueur, Jeanne-Victoire; Mitrault, André
    - Inventaire après décès: Philippe, Barthélemy. Bercy, 6 messidor an IX (25 juin 1801)
      inventaire après décès; Bercy (rue de); Philippe, Barthélemy
    - Inventaire après décès: Ginet, Marie-Thérèse; Guillemin, Antoine (épouse). Thionville (rue de), n° 1758, 8 messidor an IX (27 juin 1801)
      inventaire après décès; Thionville (rue de); Ginet, Marie-Thérèse; Guillemin, Antoine
    - Inventaire après décès: Mariette, Anastase-Madeleine; Egron, Adrien-César (épouse). Noyers (rue des), n° 24, 15 thermidor an IX (3 août 1801)
      inventaire après décès; Noyers (rue des); Mariette, Anastase-Madeleine; Egron, Adrien-César
    - Inventaire après décès: Robert, Jacques-Pierre. Montagne-Sainte-Geneviève (rue de la), n° 34, 15 frimaire an X (6 décembre 1801)
      inventaire après décès; Montagne-Sainte-Geneviève (rue de la); Robert, Jacques-Pierre
    - Inventaire après décès: Dailly, Marie-Geneviève; Dupuy, Louis-Pierre (épouse). Barres (rue des), n° 16, 7 nivôse an X (28 décembre 1801)
      inventaire après décès; Barres (rue des); Dailly, Marie-Geneviève; Dupuy, Louis-Pierre
    - Inventaire après décès: Desaisy, Dominique. Barres (rue des), n° 16, 8 nivôse an X (29 décembre 1801)
      inventaire après décès; Barres (rue des); Desaisy, Dominique
    - Inventaire après décès: Francoise, Claude; Laumosnier, François (épouse). Maubert (place), n° 45, 6 pluviose an X (26 janvier 1802)
      inventaire après décès; Maubert (place); Francoise, Claude; Laumosnier, François
    - Inventaire après décès: Dodin, Marie-Louise; Berault, Louis-Simon (épouse). Barres (rue des), n° 17, 7 ventôse an X (26 février 1802)
      inventaire après décès; Barres (rue des); Dodin, Marie-Louise; Berault, Louis-Simon
    - Inventaire après décès: Cyret, Marguerite; Lemoigne, Etienne (veuve). Plâtre (rue du), n° 10, 29 ventôse an X (20 mars 1802)
      inventaire après décès; Plâtre (rue du); Cyret, Marguerite; Lemoigne, Etienne
    - Inventaire après décès: Louis, Charles-François. Homme de loi. Tiron (rue), n° 6, 7 floréal an X (27 avril 1802)
      2 germinal an X [23 mars 1802], quittance par le fondé de procuration de Jean-Baptiste Louis et autres héritiers de Charles François Louis, Jacques Quesne et Nicolas Lecacheur à Charles Nicolas Hulin, Catherine Lecuir son épouse et les héritiers de Thomas Hulin, RE/III/17
      inventaire après décès; Tiron (rue); Louis, Charles-François; juriste
    - Inventaire après décès: Baudeau, Marguerite-Perrine ou Marie Marguerite; Leconte, Pierre-Louis (veuve). Saint-Merry (cloître), n° 463, 23 prairial an X (12 juin 1802)
      25 juillet 1806, liquidation et partage de la succession. 27 février 1807, quittance par les héritiers de Edme Droin dit Saint-Georges. 2 janvier 1808, enchères d'une maison au 20 cloître Saint-Merry (Me Noël, étude LXVIII). 10 juin 1808, subdivision des successions, RE/XLV/12
      inventaire après décès; liquidation; partage; quittance; acte de vente; Cloître-Saint-Merri (rue du); Baudeau, Marguerite Perrine; Baudeau, Marie Marguerite; Leconte, Pierre Louis; Droin, Edme; Saint-Georges, Edme
    - Inventaire après décès: Ravoisier, Marie-Jeanne; Besson, Jacques (épouse). Frotteur. Regratière (rue), n° 4, 30 prairial an X (19 juin 1802)
      inventaire après décès; Le-Regrattier (rue); Ravoisier, Marie-Jeanne; Besson, Jacques; employé de maison
    - Inventaire après décès: Boisselle, Antoine-Michel. Négociant à Champvert (Nièvre). Mortellerie (rue de la), n° 162, 9 messidor an X (28 juin 1802)
      inventaire après décès; Mortellerie (rue de la); Boisselle, Antoine-Michel; négociant
    - Inventaire après décès: Hardy, Antoine. Cuisinier. Pavée-Saint-Sauveur (rue), n° 10, 10 messidor an X (29 juin 1802)
      inventaire après décès; Pavée-Saint-Sauveur (rue); Hardy, Antoine; cuisinier
    - Inventaire après décès: Jamet, Thérèse-Adélaïde; Klemmer, Mathias (épouse). Luthier; ébéniste (ancien). Tixeranderie (rue de la), n° 105, 9 fructidor an X (27 août 1802)
      inventaire après décès; Tixeranderie (rue de la); Jamet, Thérèse-Adélaïde; Klemmer, Mathias; facteur d'instruments de musique; ébéniste
    - Inventaire après décès: Demanne, Nicolas-Joseph. Loi (rue de la), n° 1256, 7 octobre 1802
      inventaire après décès; Loi (rue de la); Demanne, Nicolas-Joseph
    - Inventaire après décès: Penard de Flavigny, Jean-Charles. Procureur au Parlement de Paris (ancien). Mouton (rue du), n° 74, 1er décembre 1802
      inventaire après décès; Mouton (rue du); Penard de Flavigny, Jean-Charles; procureur de justice (Ancien Régime)
    - Inventaire après décès: Vaugon, Elisabeth-Victoire; Flechy, François-Noël (épouse). Chargeur chez Bolard; aubergiste. Saint-Antoine (rue), n° 319, 3 décembre 1802
      inventaire après décès; Saint-Antoine (rue); Vaugon, Elisabeth-Victoire; Flechy, François-Noël; hôtelier
    - Inventaire après décès: Chartier, Marie-Geneviève; Chazane, Pierre-Charles (épouse). Fondeur en cuivre. Gravilliers (rue des), n° 73, 24 décembre 1802
      inventaire après décès; Gravilliers (rue des); Chartier, Marie-Geneviève; Chazane, Pierre-Charles; fondeur
    - Inventaire après décès: Billard, Pierre-Jacques. Peintre en bâtiments (ancien). Mortellerie (rue de la), n° 125, 5 février 1803
      et de Marie Madeleine Leleu son épouse, rue de la Tixeranderie, n° 23
      inventaire après décès; Mortellerie (rue de la); Billard, Pierre-Jacques; peintre; peintre en bâtiment
    - Inventaire après décès: Theriaque, Anne-Françoise. Saint-Jacques-l'Hôpital (cloître), 9 février 1803
      inventaire après décès; Saint-Jacques-de-l'Hôpital (cloître); Theriaque, Anne-Françoise
    - Inventaire après décès: Hattier, Simon-Christophe. Cocher (ancien). Prouvaires (rue des), n° 563, 17 février 1803
      inventaire après décès; Prouvaires (rue des); Hattier, Simon-Christophe; conducteur de véhicules
    - Inventaire après décès: Auclair, Claude. Journalier. Blancs-Manteaux (rue des), n° 63, 12 mars 1803
      inventaire après décès; Blancs-Manteaux (rue des); Auclair, Claude; journalier
    - Inventaire après décès: Paupelin, Pierre. Rentier. Jour (rue du), n° 308, 21 mars 1803
      inventaire après décès; Jour (rue du); Paupelin, Pierre
    - Inventaire après décès: Desruez, Nicolas. Négociant (ancien). Oursine (rue de l'), n° 38, 11 avril 1803
      inventaire après décès; Lourcine (rue de); Desruez, Nicolas; négociant
    - Inventaire après décès: Bourier, Reine; Tachy, Nicolas (épouse). Imprimeur en lettres. Bourg-Tibourg (rue du), n° 40, 5 août 1803
      inventaire après décès; Bourg-Tibourg (rue du); Bourier, Reine; Tachy, Nicolas; imprimeur
    - Inventaire après décès: Leteint dite Letent, Marie-Françoise; Bellot, Pierre (épouse). Tailleur d'habits. Fossés-Saint-Germain-l'Auxerrois (rue des)252, 10 août 1803
      inventaire après décès; Fossés-Saint-Germain-l'Auxerrois (rue des); Leteint dite Letent, Marie-Françoise; Bellot, Pierre; tailleur d'habits
    - Inventaire après décès: Flan, Antoine., 23 novembre 1803
      inventaire après décès; Flan, Antoine
    - Inventaire après décès: Bertinet, François-Germain., 8 décembre 1803
      inventaire après décès; Bertinet, François-Germain
    - Inventaire après décès: Bachelier, Jean-Gaspard., 23 janvier 1804
      inventaire après décès; Bachelier, Jean-Gaspard
    - Inventaire après décès: Colmain, Claude., 27 février 1804
      inventaire après décès; Colmain, Claude
    - Inventaire après décès: Gaillourdet, Louis-Alexandre., 15 mars 1804
      inventaire après décès; Gaillourdet, Louis-Alexandre
    - Inventaire après décès: Gautier, Angélique-Geneviève; Dorier, Pierre (épouse)., 31 mai 1804
      inventaire après décès; Gautier, Angélique-Geneviève; Dorier, Pierre
    - Inventaire après décès: Joncquet Delacour, -Marie-Antoinette; Rassevernon, Charles (épouse)., 13 juin 1804
      inventaire après décès; Joncquet Delacour, -Marie-Antoinette; Rassevernon, Charles